zh-CN: 婴儿零食质地: 薄脆饼干; 泡芙; 柔软咬合; 其他
sl-SI: Tekstura prigrizka za dojenčke: Krekerji; Blazinice; Mehka hrana; Drugo
sk-SK: Textúra dojčenskej výživy: Krekry; Nadýchaný; Mäkké kúsky; Iné
es: Textura de merienda para bebés: Galletas saladas; Almohadillas; Mordeduras suaves; Otros
en: Baby snack texture: Crackers; Puffs; Soft bites; Other
th: เนื้อสัมผัสของว่างสำหรับทารก: แคร็กเกอร์; แบบพอง; แบบนุ่มใน; อื่นๆ
nb: Tekstur på babysnacks: Kjeks; Puffer; Myke biter; Annet
tr: Bebek atıştırmalığı dokusu: Krakerler; Pofuduk; Yumuşak lokmalar; Diğer
it: Consistenza degli snack per bambini: Cracker; Con rigonfiamenti; Con avvallamenti morbidi; Altro
ru: Текстура детского снека: Крекеры; Слойки; Мягкая пища; Другое
hu: Babáknak készült rágcsálnivaló készült: Kekszek; Puffasztott snackek; Puha falatkák; Egyéb
ja: ベビー用スナックの食感: クラッカー; パフ; 柔らかい食感; その他
cs: Textura svačinky pro děti: Suchary; Pufy; Měkká sousta; Jiné
zh-TW: 嬰兒零食質地: 鹹脆餅; 泡芙; 軟咬; 其他
nl: Textuur babysnack: Crackers; Rookwolken; Zachte hapjes; Andere
ko: 아기 간식 식감: 크래커; 퍼프; 소프트 바이트; 기타
bg-BG: Текстура на бебешка закуска: Крекери; Пуфове; Мека храна; Други
pl: Konsystencja przekąski dla niemowląt: Krakersy; Wziewy; Miękkie przekąski; Inne
sv: Konsistens på bebissnacks: Smörgåskex; Puffar; Mjuka bett; Övrigt
el: Υφή βρεφικού σνακ: Κρακεράκια; Γαριδάκια; Μαλακές μπουκιές; Άλλο
lt-LT: Užkandžio kūdikiams tekstūra: Krekeriai; Pūsti sausainiai; Minkšti skanėstai; Kita
fi: Vauvojen välipalan rakenne: Voileipäkeksit; Puhvit; Pehmeät palat; Muu
hr-HR: Tekstura poslastice za bebe: Krekeri; Flips; Meki zalogaji; Ostalo
vi: Kết cấu đồ ăn nhẹ cho bé: Bánh quy giòn; Xốp; Cắn nhẹ; Khác
fr: Texture de collation pour bébé: Craquelins; Bouffées; Bouchées molles; Autre
da: Babysnacktekstur: Kiks; Pust; Blød at bide i; Andet
ro-RO: Textură gustări pentru bebeluși: Biscuiți sărați; Gustări Puffs; Gustări moi; Altele
pt-BR: Textura do lanche para bebê: Friável; Com tufos; Em goma; Outro
de: Textur der Baby-Snacks: Kräcker; Puffärmel; Bissfreundlich; Sonstiges
pt-PT: Textura do snack para bebé: Crackers; Tufos; Pequenas mordidas; Outro